臺灣高等法院臺南分院刑事裁定
111年度毒抗字第258號
抗  告  人  
即  被  告  蘇錦文


上列抗告人因聲請觀察勒戒案件，不服臺灣雲林地方法院中華民
國111年2月18日裁定（110年度毒聲字第507號）提起抗告，本院
裁定如下：
    主  文
抗告駁回。
    理  由
一、本件抗告意旨略以：抗告人於109年9月14日因違反毒品危害
    防制條例案件被逮後，深感懊悔，因伊不識字且前往北部工
    作，致伊於110年5月14日未附命前往醫院完成戒癮治療之評
    估，伊並非不珍惜鈞上給予之自新機會，實在無法排休請假
    。而戒癮治療可使工作、家庭生活等不受影響，懇請鈞上酌
    量給予一次自新之機會云云。
二、原裁定意旨略以：按抗告期間，除有特別規定外，為5日，
    自送達裁定後起算，刑事訴訟法第406條定有明文。經查，
    抗告人即被告蘇錦文（下稱抗告人）因違反毒品危害防制條
    例案件，經於民國110年12月30日以110年度毒聲字第507號
    裁定應送勒戒處所觀察、勒戒，該裁定正本於111年1月7日
    ，送達抗告人位於雲林縣元長鄉之住所，並由抗告人之同居
    人即兄長簽收，此有前揭裁定及送達證書在卷可稽（原審卷
    第71頁至第75頁）。而抗告人住所位於雲林縣元長鄉，其向
    原審為訴訟行為，依法院訴訟當事人在途期間標準第2條規
    定，加計在途期間2日，則抗告人至遲應於111年1月14日提
    起抗告，始為合法。惟抗告人遲至111年2月15日具狀向原審
    提起抗告，亦有刑事抗告狀暨原審收文戳章在卷足憑（原審
    卷第91頁），準此，抗告人之抗告顯已逾抗告期間而不合法
    律上之程式，且無從補正，應予駁回。
三、經查：抗告人係於111年2月24日收受原審上開111年2月18日
    「抗告駁回」之裁定（原審卷第101頁），加計7日，則抗告
    人至遲應於111年3月3日提起抗告，茲抗告人於111年3月2日
    向原審提起抗告（本院卷第7頁），尚未逾期，合先敘明。
    惟查，原審以抗告人於111年1月7日收受原審110年12月30日
    110年度毒聲字第507號應送勒戒處所觀察、勒戒之裁定，至
    遲應於111年1月14日提起抗告，始為合法，卻遲至111年2月
    15日始提起抗告，認抗告人之抗告顯已逾抗告期間而不合法
    律上之程式，且無從補正，而裁定予以駁回抗告。本院經核
    卷內資料，並無不合，是本件抗告，並無理由，應予駁回。
據上論結，應依刑事訴訟法第412條，裁定如主文。
中　　華　　民　　國　　111 　年　　3 　　月　　28　　日
                  刑事第一庭    審判長法　官  楊清安
                                      法　官  蕭于哲
                                      法　官  陳顯榮
以上正本證明與原本無異。
不得再抗告。
　　　 　　　　　　　　　　　　　　　 書記官　陳筱婷　　
中　　華　　民　　國　　111 　年　　3 　　月　　28　　日